臺灣高雄地方法院刑事判決　　　　　　　　　　　　九十三年度易字第一四五八號
　　公　訴　人　臺灣高雄地方法院檢察署檢察官
　　被　　　告　乙○○　男　三.
右列被告因竊盜案件，經檢察官提起公訴（九十三年度偵緝字第六九七號），本院判
決如左：
    主  文
乙○○無罪。
    理  由
一、公訴意旨略以：被告乙○○前因違反肅清煙毒條例案件，經臺灣高雄地方法院以
    民國（下同）八十三年度訴字第三一六號判處有期徒刑三年二月確定；又因違反
    肅清煙毒條例及槍砲彈藥刀械管制條例等案件，經臺灣臺中地方法院以八十四年
    度訴字第六六四號分別判處有期徒刑三年四月及三月，應執行有期徒刑三年六月
    確定，上開案件接續執行，甫於九十年八月二十九日假釋期滿執行完畢。詎被告
    猶不知悔改，竟基於意圖為自己不法所有之犯意，於九十三年一月二十六日十六
    時三十分許，騎乘其所有車牌號碼為ＺＥＮ—五Ｏ五號輕型機車一部，並攜帶一
    旅行袋內裝有客觀上足以傷害人生命、身體，可供凶器使用之約四十六公分長之
    中型拔釘器一把、拔釘鐵鎚一把、萬用鉗一支、及白色棉織手套一雙等物，至甲
    ○○位於高雄縣鳳山市○○路三八Ｏ號住處後之防火巷內，其以七塊紅磚塊墊高
    準備翻牆由窗戶無故侵入甲○○之住處時，適林好英行經該防火巷發覺有異，並
    當場詢問被告欲做何事，惟被告見狀未做回應，立即脫下手套並棄置其所攜帶上
    開內裝凶器之旅行袋迅速離開現場，嗣經林好英報警處理後，適被告欲返回案發
    現場尋找供其行竊所用之旅行袋及上開其所有之輕型機車時，經林好英發現當場
    指認而查獲，並扣得上開旅行袋一只、約四十六公分長之中型拔釘器一把、拔釘
    鐵鎚一把、萬用鉗一支、及白色棉織手套一雙等物，始悉上情，因而認被告涉犯
    刑法第三百二十一條第二項、第一項第三款之攜帶凶器竊盜未遂罪嫌。
二、按犯罪事實應依證據認定之，無證據不得認定犯罪事實；又不能證明被告犯罪者
    ，應諭知無罪之判決，刑事訴訟法第一百五十四條第二項、第三百零一條第一項
    分別定有明文。次按刑法第二十五條所謂已著手於犯罪行為之實行，係指對於構
    成犯罪要件之行為，已開始實行者而言，若於著手此項要件行為以前之準備行動
    ，係屬預備行為，除法文有處罰預備犯之明文，應依法處罰外，不能遽以未遂犯
    罪論擬。又刑法上之未遂犯，必須已著手於犯罪行為之實行而不遂，始能成立，
    刑法第二十五條第一項規定甚明，同法第三百二十一條之竊盜罪，為第三百二十
    條之加重條文，自係以竊取他人之物為其犯罪行為之實行，至該條第一項各款所
    列情形，不過為犯竊盜罪之加重條件，如僅著手於該項加重之行為而未著手搜取
    財物，仍不能以本條之竊盜未遂論。上訴人在某處住宅之鐵門外探望，正擬入內
    行竊，即被巡捕查獲，是被獲時尚未著手於竊盜之犯罪行為，自難謂係竊盜未遂
    。至其在門外探望，原係竊盜之預備行為，刑法對於預備竊盜並無處罰明文，亦
    難令負何種罪責，最高法院三十年上字第六八四號、二十七年滬上字第五四號分
    別著有判例可資參照。
三、本件訊據被告固坦承曾於前揭時地，欲翻牆進入甲○○家中竊取物品，然否認已
    著手實行任何竊盜犯行，辯稱：伊原本想要翻牆進入屋內竊取財物，但後來覺得
    不應該就離開了等語（本院九十三年十二月二十七日審判筆錄頁七、九），經查
    ：
  (一)被告於前揭時地，攜帶拔釘器、拔釘鐵鎚、萬用鉗等客觀上足以傷害人生命身體
    之兇器，原欲翻牆進入甲○○家中竊取物品，然僅以紅磚塊墊高準備翻牆入內時
    ，即因遭附近鄰人林好英路過發現而放棄作罷等情，除據被告為前揭自承外，證
    人林好英於偵查中並證稱：「我和甲○○住在同一個社區，九十三年一月二十五
    日下午，我有看到被告偷偷摸摸有意要爬牆，被告有看到我，就假裝要尿尿，我
    有問他要做甚麼，他沒有回應，我回到社區告訴社區主委，我們一起回到被告所
    在位置，發現地上有一個袋子，裡面有拔釘器、拔釘鐵鎚、萬用鉗、白色棉質手
    套。被告被發現時有先走開，後來我報警，警察來了以後，被告要回來找他的工
    具袋及機車，被我們認出來，當場叫警察把他抓起來」等語明確（偵查卷頁三六
    ），被告對於林好英於偵查中證述之證據能力並不爭執，且核其證言與被告自承
    內容大致相符，並無顯不可信之情況，依刑事訴訟法第一百五十九條之一第二項
    規定，乃有證據能力；此外復有拔釘器、拔釘鐵鎚、萬用鉗、白色棉織手套等物
    扣案可稽，則被告攜帶前揭兇器，準備翻牆進入甲○○家中竊盜之事實，乃堪認
    定。
  (二)然刑法竊盜罪係以竊取他人之物為其犯罪行為之實行，其著手之認定，應以行為
    人是否已經進行財物之搜尋為要件；刑法第三百二十一條第一項各款規定，僅係
    犯竊盜罪之加重條件，故如僅著手於各款加重條件之行為，尚未實施竊取財物之
    行為者，自仍不能以本條竊盜罪之未遂犯論之，此乃最高法院判例向來之確定見
    解。本件被告原雖欲進入甲○○家中竊取財物，然於門牆外面預備疊牆翻入時，
    即遭路人發現而離去，因被告尚未進入甲○○家中進行財物搜尋，其行為並未及
    於著手竊盜犯罪之實施，客觀上僅屬預備階段。而刑法竊盜罪章，對於預備階段
    之行為復未規定加以處罰，此觀諸刑法第三百二十條、第三百二十一條自明，因
    行為之處罰應以行為時之法律有規定者為限（刑法第一條），本件被告既僅係止
    於竊盜罪之預備階段，揆諸前揭說明，自難以其預備翻牆入內竊盜之行為，遽論
    其有罪。
四、綜上，被告欲翻牆進入甲○○家中竊盜之行為，僅屬於攜帶兇器竊盜罪之預備階
    段，尚未及著手，因刑法對於竊盜罪之預備階段，並無處罰之規定，故本院自應
    諭知被告無罪之判決。
據上論斷，應依刑事訴訟法第三百零一條第一項，判決如主文。
本案經檢察官丙○○到庭執行職務。
中       華       民      國    九十三    年    十二    月    三十一    日
                                      臺灣高雄地方法院刑事第七庭
                                        審判長法  官  孫啟強
                                              法  官  卓立婷
                                              法  官  蔡川富
右正本證明與原本無異。
如不服本判決，應於收受送達後十日內向本院提出上訴書狀。
    　　　　　　　　　　　　　　　　　　　　　書記官　邱秋珍
中       華       民      國    九十三    年    十二    月    三十一    日
